【裁判字號】    98,易,1643
【裁判日期】    980729
【裁判案由】    竊盜
【裁判全文】
臺灣板橋地方法院刑事判決              98年度易字第1643號
公  訴  人  臺灣板橋地方法院檢察署檢察官
被      告  丁○○
上列被告因竊盜案件，經檢察官提起公訴（98年度偵字第14131
號），被告於本院準備程序中就被訴事實為有罪之陳述，經告知
被告簡式審判程序之旨，並聽取當事人之意見後，本院裁定改依
簡式審判程序審理，判決如下：
    主  文
丁○○犯如附表編號一至編號五所示之罪，各處如附表編號一至
編號五所示之刑。其中附表編號一、編號三至編號五所示之刑，
應執行拘役壹佰貳拾日，如易科罰金，以新臺幣壹仟元折算壹日
。
    事  實
一、丁○○前因竊盜、施用毒品及搶奪等案件，經本院分別以95
    年度簡上字第231 號判決判處有期徒刑8 月及以95年度簡字
    第7247號判決判處有期徒刑4 月、經臺灣桃園地方法院以95
    年度訴字第1681號判決判處有期徒刑1 年4 月，均已確定，
    嗣經本院以96年度聲減字第3573號裁定減刑並定應執行刑為
    有期徒刑1 年，於民國96年8 月8 日縮短刑期執行完畢（本
    案構成累犯）。猶未知悔改，意圖為自己不法之所有，基於
    竊盜之犯意，分別於如附表所示之時地，以附表所示之方式
    竊取如附表所示被害人之財物。嗣於98年5 月17日零時30分
    許，在臺北縣中和市○○路150 之10號前為警查獲，並起出
    記憶卡1 張、隨身碟1 個、SIM 卡1 張、金融卡1 張、威力
    飾品4 個、花朵丁字褲3 件、內衣1 件、三層小盒1 個（各
    由如附表所示之被害人立據領回），始悉上情。
二、案經臺北縣政府警察局中和第二分局移送臺灣板橋地方法院
    檢察署檢察官偵查起訴。
    理  由
一、上揭犯罪事實，迭據被告丁○○於偵查及本院審理中坦承不
    諱，並經證人乙○○於警詢、證人己○○、戊○○、丙○○
    及陳美惠於警詢及偵查中證述遭竊之情節相符，另有贓物認
    領保管單5 紙及查獲照片15張等件附卷可資佐證，足認被告
    上開自白與事實相符。本件事證明確，被告犯行至堪認定。
二、核被告所為，均係犯刑法第320 條第1 項之普通竊盜罪。被
    告先後五次竊取犯行，犯意個別，行為分殊，應予分論併罰
    。又被告有如犯罪事實欄所示之犯罪科刑執行情形，有臺灣
    高等法院被告前案紀錄表可佐，其於有期徒刑執行完畢後5
    年內，故意再犯本件有期徒刑以上之五罪，均為累犯，皆應
    依刑法第47條第1 項之規定加重其刑。爰審酌被告前已有搶
    奪及竊盜之前科，素行不佳，其未知悔改再犯本案，顯漠視
    法律之制裁及他人財產法益之保障，兼衡其犯罪之手段、所
    竊取財物之價值及犯後態度等一切情狀，分別量處如主文所
    示之刑暨均諭知易科罰金之折算標準，並就拘役部分定應執
    行刑及諭知執行刑易科罰金之折算標準，以示懲儆。至公訴
    人就本案雖具體求處應執行刑有期徒刑2 年之刑度，然本院
    斟酌被告本案竊取之財物價值尚非甚高，認宣告如主文所示
    之刑，應已足昭炯戒，公訴人所求刑度尚嫌過重，附此說明
    。
據上論斷，應依刑事訴訟法第273 條之1 第1 項、第299 條第1
項前段，刑法第320 條第1 項、第47條第1 項、第51條第6 款、
第41條第1 項前段，刑法施行法第1 條之1 第1 項、第2 項前段
，判決如主文。
本案經檢察官馬中人到庭執行職務。
中    華    民    國    98    年    7     月    29    日
                  刑事第二十庭  法  官  吳佳穎
以上正本證明與原本無異
如不服本判決應於送達後10日內向本院提出上訴狀
                                書記官  黃炎煌
中    華    民    國    98    年    7     月    29    日
附錄本案論罪科刑法條全文：
中華民國刑法第320條
（普通竊盜罪、竊佔罪）
意圖為自己或第三人不法之所有，而竊取他人之動產者，為竊盜
罪，處5 年以下有期徒刑、拘役或5 百元以下罰金。
意圖為自己或第三人不法之利益，而竊佔他人之不動產者，依前
項之規定處斷。
前二項之未遂犯罰之。
附表
┌──┬─────┬──────┬───────┬───┬─────┐
│編號│犯罪時間  │ 犯罪地點   │   犯罪方法   │被害人│  主  文  │
│    │          │            │              │      │          │
├──┼─────┼──────┼───────┼───┼─────┤
│ 一 │97年11月2 │雲林縣斗六市│徒手竊取被害人│己○○│丁○○竊盜│
│    │日晚間9 時│鎮西國小操場│置放於涼亭桌子│      │，累犯，處│
│    │許        │旁涼亭      │上之身分證、駕│      │拘役伍拾日│
│    │          │            │照及金融卡各1 │      │，如易科罰│
│    │          │            │張、現金新臺幣│      │金，以新臺│
│    │          │            │1500元        │      │幣壹仟元折│
│    │          │            │              │      │算壹日。  │
├──┼─────┼──────┼───────┼───┼─────┤
│ 二 │98年5 月6 │雲林縣斗六市│徒手竊取被害人│乙○○│丁○○竊盜│
│    │日晚間9 時│民生南路某處│置放於車號BS7-│      │，累犯，處│
│    │許        │            │231 重機車置物│      │有期徒刑參│
│    │          │            │箱內之黑色手提│      │月，如易科│
│    │          │            │包1 個（內含隨│      │罰金，以新│
│    │          │            │身碟1 支、NDSL│      │臺幣壹仟元│
│    │          │            │遊戲機1 臺、化│      │折算壹日。│
│    │          │            │妝品及化妝包）│      │          │
├──┼─────┼──────┼───────┼───┼─────┤
│ 三 │98年5 月10│臺北縣新莊市│趁被害人趴睡之│戊○○│丁○○竊盜│
│    │日下午2 時│中正路某麥當│際，徒手竊取行│      │，累犯，處│
│    │許        │勞          │動電話1 支（內│      │拘役伍拾日│
│    │          │            │含SIM 卡1 張）│      │，如易科罰│
│    │          │            │              │      │金，以新臺│
│    │          │            │              │      │幣壹仟元折│
│    │          │            │              │      │算壹日。  │
├──┼─────┼──────┼───────┼───┼─────┤
│ 四 │98年5 月14│臺北縣新莊市│趁被害人不注意│丙○○│丁○○竊盜│
│    │日晚間11時│中正路401號 │之際，徒手竊取│      │，累犯，處│
│    │18分許    │全家便利商店│置放於櫃臺之行│      │拘役伍拾日│
│    │          │            │動電話1 支（內│      │，如易科罰│
│    │          │            │含SIM 卡、記憶│      │金，以新臺│
│    │          │            │卡各1 張）    │      │幣壹仟元折│
│    │          │            │              │      │算壹日。  │
├──┼─────┼──────┼───────┼───┼─────┤
│ 五 │98年5 月16│臺北縣中和市│徒手竊取店內之│陳美惠│丁○○竊盜│
│    │日晚間8 時│中正路221號1│威力飾品4 個、│      │，累犯，處│
│    │15分許    │樓甲○○○  │花朵丁字褲3 件│      │拘役肆拾日│
│    │          │            │、女用內衣1 件│      │，如易科罰│
│    │          │            │、三層小盒1 個│      │金，以新臺│
│    │          │            │              │      │幣壹仟元折│
│    │          │            │              │      │算壹日。  │
└──┴─────┴──────┴───────┴───┴─────┘


司法院資訊處製作；財團法人民間司法改革基金會備份。
